臺灣板橋地方法院刑事判決　　　　　　　　　　　　　九十一年度易字第四七八號
　　公　訴　人　臺灣板橋地方法院檢察署檢察官
　　被　　　告　甲○○
右列被告因竊盜案件，經檢察官提起公訴（九十年度偵字第二００六七、二０三六三
號），本院判決如左：
    主  文
甲○○連續攜帶兇器竊盜，處有期徒刑捌月。扣案鑰匙貳支及Ｔ字型扳手壹支沒收。
    事  實
一、甲○○曾於民國（下同）九十年間因贓物案件，經本院板橋簡易庭判處罰金二千
    元（未構成累犯），猶不知悔改，意圖為自己不法之所有，基於概括之犯意，於
    九十年十月間某日，在台北縣新店市○○路○段三五之八號旁空地，乘人不注意
    之際，以其所有之鑰匙一支竊取丙○○所有、引擎號碼為九三一ＧＬＡＯ四三八
    二號營業小客車一輛（原懸掛車牌８Ｌ－二六七號，因故由丙○○繳銷中）得逞
    後，供己行駛。嗣於九十年十一月二十八日十二時三十分許，甲○○駕駛前揭竊
    得之營業小客車行經台北縣中和市○○路○段一五一號前，為警當場查獲，並扣
    得其所有供上開竊盜所用之鑰匙一支。經警移送台灣板橋地方法院檢察署檢察官
    偵訊後，諭知限制住居後釋放。甲○○復承前開之犯意，於同年十二月五日晚上
    六時許，在台北縣土城市○○路與清水路口，乘人不注意之際，以其所有之鑰匙
    一支，竊取丁○○所有之車牌Ｌ九—六六三號之營業小客車一輛得逞後，供己使
    用；甲○○又承上開之犯意，於九十年十二月六日凌晨某時，在台北縣中和市○○街底某處，乘人不注意之際，持其所有客觀上足以對人之生命身體造成危險之
    兇器Ｔ型鐵製品扳手一支，竊取隆泉交通企業有限公司所有懸掛於其營業小客車
    上之車牌號碼六Ｌ─六六Ｏ號（起訴書誤載為六Ｃ－六六０號）之車牌二面，得
    手後改懸掛於上開竊自丁○○所有之車牌Ｌ九—六六三號之營業小客車上，而將
    Ｌ九—六六三號之車牌二面改懸掛在原懸掛車牌六Ｌ─六六Ｏ號之營業小客車上
    。嗣於同月十四日下午四時許，甲○○駕駛上開改懸掛車牌六Ｌ─六六Ｏ號營業
    小客車行經台北市○○街、武昌街口，為警當場查獲，並扣得其所有供上開第二
    、三次竊盜所用之鑰匙及Ｔ型扳手各一支。
三、案經台北縣政府警察局中和分局、台北市政府警察局萬華分局分別報請及移送台
    灣板橋地方法院檢察署檢察官偵查起訴。
    理  由
一、訊據被告甲○○對於上揭犯行均坦承不諱，惟辯稱：竊取被害人丙○○之上開營
    業小客車，伊並未使用鑰匙，鑰匙係事後配的；而上開被害人丁○○之營業小客
    車，伊係在台北縣土城市○○路靠近永豐路口竊取，伊係打開引擎蓋發動，並未
    使用鑰匙竊取云云。經查：被告之上開犯罪事實，業據告訴人丙○○、丁○○、
    乙○○分別於警訊或偵查中指訴甚詳，復有台北縣政府警察局中和分局贓證物品
    認領保管單一紙、台北市政府警察局保安警察大隊贓物認領保管收據二紙、車籍
    作業系統—查詢認可資料一份、車輛竊盜、車牌失竊資料個別查詢報表—查詢車
    輛認可資料二紙在卷及鑰匙二支、Ｔ型扳手一支扣案足憑；且被告於警訊中均自
    承係以自備之鑰匙竊取上開二輛營業小客車，有警訊筆錄可參，且被害人丙○○
    於偵查中亦證稱扣案之鑰匙係被告所有等語，互核相符，而被告於偵查中辯稱鑰
    匙係插在該營業小客車上云云（見九十年度偵字第二０三六三後偵查卷第三九頁
    至第四十頁），於本院訊問時則又改稱均未使用鑰匙云云，其供述顯不一致，尚
    難採信，應以其在警訊中之供述為真實可採。被告竊取被害人丙○○、丁○○所
    有之上開二輛營業小客車，應均係持其所有之鑰匙即扣案之二支鑰匙，分別於上
    揭時地予以竊取無訛；又被告竊取丁○○所有之上開營業小客車之地點，係在台
    北縣土城市○○路與清水路口等情，已據被告於偵查中供述明確，核與被害人丁○○指訴失竊之地點相符，並有丁○○上開營業小客車之車輛車牌失竊作業─查
    獲車輛認可資料一紙在卷可佐，參以被告於本院訊問時，最後改稱不記得在何地
    方竊取等語，足見其所辯係在台北縣土城市○○路靠近永豐路口竊取云云，顯非
    實在，其係在台北縣土城市○○路與清水路口竊取被害人丁○○之上開營業小客
    車，應無疑義。被告所辯均不足採信，本件事證已臻明確，被告之犯行，堪以認
    定。
二、被告甲○○上開竊取被害人乙○○所租用之上開營業小客車之車牌所用之Ｔ型扳
    手一支，係鐵製品，客觀上足以對人之生命身體造成危險，係屬兇器無訛。核被
    告甲○○所為，係犯刑法第三百二十條第一項之普通竊盜罪及同法第三百二十一
    條第一項第三款之攜帶兇器竊盜罪。其先後多次竊盜犯行，時間緊接，犯罪構成
    要件相同，顯係基於概括犯意而反覆為之，應依刑法第五十六條連續犯之規定，
    論以刑法第三百二十一條第一項第三款之攜帶兇器竊盜一罪，並加重其刑。爰審
    酌被告犯罪之動機、目的、手段、所生危害及犯後態度等一切情狀，量處如主文
    所示之刑，以資懲儆。扣案之鑰匙二支，均係被告所有供事實欄所載竊取丙○○
    、丁○○所有營業小客車之犯罪所用之物，已如前述，Ｔ型扳手一支亦係被告所
    有供上開竊取車牌犯罪所用之物，業據被告供承在卷，均應依刑法第三十八條第
    一項第二款之規定，予以宣告沒收。
據上論斷，應依刑事訴訟法第二百九十九條第一項前段、刑法第五十六條、第三百二
十一條第一項第三款、第三十八條第一項第二款，罰金罰鍰提高標準條例第一條前段
，判決如主文。
本案經檢察官蔡顯鑫到庭執行職務
中      華      民      國    九十一    年      三      月     十二     日
                                  臺灣板橋地方法院刑事第五庭
                                          法  官  林  錫  凱
右正本證明與原本無異。
如不服本判決，應於判決送達後十日內，向本院提出上訴狀。
                                          書記官  林  兆  嘉
中      華      民      國    九十一    年      三      月     十二     日
附錄本案論罪科刑法條全文
中華民國刑法第三百二十條
(普通竊盜罪、竊佔罪)
意圖為自己或第三人不法之所有，而竊取他人之動產者，為竊盜罪，處五年以下有期
徒刑、拘役或五百元以下罰金。
意圖為自己或第三人不法之利益，而竊佔他人之不動產者，依前項之規定處斷。
前二項之未遂犯罰之。
中華民國刑法第三百二十一條
(加重竊盜罪)
犯竊盜罪而有左列情形之一者，處六月以上五年以下有期徒刑：
一  於夜間侵入住宅或有人居住之建築物、船艦，或隱匿其內而犯之者。
二  毀越門扇、牆垣或其他安全設備而犯之者。
三  攜帶兇器而犯之者。
四  結夥三人以上而犯之者。
五  乘火災、水災或其他災害之際而犯之者。
六  在車站或埠頭而犯之者。
前項之未遂罰之。
